# 售后回租不构成销售会计处理

提问人：wx_5d37d58825cf 时间：2021-12-11 14:21:50
请问陈老师，关于售后回租不构成销售的会计处理，准则上是售后租回交易中的资产转让不属于销售
卖方兼承租人不终止确认所转让的资产，而应当将收到的现金作为金融负债，并按照〈企业会计准则第 22 号一金融工具确认和计量〉(2017)进行会计处理。买方兼岀租人不确认被转让资产，而应当将支付的现金作为金融资产，并按照《企业会计准则第 22 号一融工具确认和计量》(2017)进行会计处理。
【例 57 】甲公司(卖方兼承租人)以货币资金 24000000 元的价格向乙公司(买方兼出租人)出售一栋建筑物，交易前该建筑物的账面原值是 24000000元，累计折旧是 4000000 元。与此同时，甲公司与乙公司签订了合同，取得了该建筑物 18 年的使用权(全部剩余使用年限为 40 年)，年租金为2000000 元，于每年年末支付,租赁期满时，甲公司将以 100 元购买该建筑物。根据交易的条款和条件，甲公司转让建筑物不满足《企业会计准则第14 号收入》(2017)中关于销售成立的条件。假设不考虑初始直接费用和各项税费的影响。该建筑物在销售当日的公允价值为 36000000 元。
分析：在租赁期开始日，甲公司对该交易的会计处理如下：
借：货币资金 24000000
贷：长期应付款 24000000
而中审众环研究问题4-2-14（涉及保证金及手续费的售后租回构成融资租赁交易的会计处理）里写道
因此，在 2018 年修订后的租赁准则下，其处理原则与修订前的处理原则基本一致，此
处从略。但涉及到具体核算和列报时，所使用的会计科目有所不同（相应的报表列报项目也
不同）。具体而言，A公司的处理应为：
借：银行存款 25,800
租赁负债——未确认融资费用 8,209.57
长期应收款——保证金 3,000
贷：未实现融资收益 1,192.17
租赁负债——租赁付款额 35,817.40
一个是放到长期应付款，一个是放到租赁负债，解释不一致，该如何处理？
还有后续计量的时候如果是按照长期应付款，是不是要按照合同上约定的利息金额计提利息呢？

回答人：chenyiwei
我们已注意到《中审众环研究 2020 》的该问题解答表述存在不妥之处，将在后续版本中将租赁负债改为长期应付款。感谢提示。